【裁判字號】    98,易,730
【裁判日期】    980731
【裁判案由】    違反毒品危害防制條例
【裁判全文】
臺灣彰化地方法院刑事判決               98年度易字第730號
公  訴  人  臺灣彰化地方法院檢察署檢察官
被      告  甲○○
上列被告因違反毒品危害防制條例案件，經檢察官提起公訴（九
十八年度毒偵字第一二八四號），本院判決如下：
    主  文
甲○○施用第二級毒品，處有期徒刑陸月，如易科罰金，以新臺
幣壹仟元折算壹日。
    事  實
一、甲○○曾於民國九十五年四月間因施用毒品案件，經本院以
    九十五年度毒聲字第一七七號裁定送觀察、勒戒後，認有繼
    續施用毒品之傾向，再經本院以九十五年度毒聲字第三五０
    號裁定令入戒治處所施以強制戒治，而於九十六年四月十七
    日戒治完畢而釋放，並由臺灣彰化地方法院檢察署檢察官以
    九十六年度戒毒偵字第一０一號為不起訴處分確定。詎仍不
    知悔改，於前開觀察勒戒、強制戒治執行完畢釋放後五年內
    ，另行基於施用第二級毒品甲基安非他命之犯意，於九十八
    年四月五日十二時許，在彰化縣和美鎮○○路某處，以將第
    二級毒品甲基安非他命置於鋁箔紙上燒烤，再吸其煙霧之方
    式施用第二級毒品甲基安非他命一次。嗣於九十八年四月十
    日十二時三十五分許，因案經警在彰化縣警察局彰化分局偵
    查隊調查時，甲○○於偵辦犯罪之警員尚未發覺前揭施用第
    二級毒品犯行前，主動向警員表示其犯行，而自首接受裁判
    ，並經其同意採尿送驗，結果呈甲基安非他命陽性反應，始
    查悉上情。
二、案經請彰化縣警察局彰化分局報請臺灣彰化地方法院檢察署
    檢察官偵查起訴。
    理  由
一、本件被告甲○○所犯係屬刑事訴訟法第三百七十六條第一款
    所列之最重本刑為三年以下有期徒刑、拘役或專科罰金之罪
    ，本院爰依同法第二百八十四條之一之規定行獨任審判。
二、前揭犯罪事實，業據被告甲○○分別於警詢中及本院審理時
    坦承不諱（偵查中未到案），且其自首後為警採集之尿液，
    經送請詮昕科技股份有限公司檢驗結果，呈甲基安非他命陽
    性反應，有該公司九十八年四月二十七日報告編號0000
    0000號濫用藥物尿液檢驗報告及應受尿液採驗人尿液檢
    體採集送驗紀錄表、去氧核醣核酸條例以外案件接受尿液採
    樣同意書各一紙在卷可按，堪信被告之自白與事實相符。本
    件事證明確，被告犯有施用第二級毒品之犯行應堪認定。
三、又被告曾於九十五年四月間因施用毒品案件，經本院以九十
    五年度毒聲字第一七七號裁定送觀察、勒戒後，認有繼續施
    用毒品之傾向，再經本院以九十五年度毒聲字第三五０號裁
    定令入戒治處所施以強制戒治，而於九十六年四月十七日戒
    治完畢而釋放，並由臺灣彰化地方法院檢察署檢察官以九十
    六年度戒毒偵字第一０一號為不起訴處分確定等情，有臺灣
    彰化地方法院檢察署刑案資料查註紀錄表及臺灣高等法院被
    告前案紀錄表各一份在卷可參，顯係於前案施用毒品經觀察
    勒戒、強制戒治而釋放後，五年內再犯本件施用第二級毒品
    罪，應予依法論科。
四、核被告所為，係犯毒品危害防制條例第十條第二項之施用第
    二級毒品罪。被告持有第二級毒品甲基安非他命之低度行為
    應為其施用之高度行為吸收，不另論罪。次按刑法第六十二
    條所謂「發覺」，固非以有偵查犯罪職權之機關或人員確知
    其人犯罪無誤為必要，而於對其發生嫌疑時，即得謂為已發
    覺；但此項對犯人之嫌疑，仍須有確切之根據得為合理之可
    疑者，始足當之，若單純主觀上之懷疑，要不得謂已發生嫌
    疑（最高法院七十二年度臺上字第六四一號判例意旨參照）
    。本件被告所犯前開施用第二級毒品犯行，係被告於九十八
    年四月十日，在有偵查犯罪職權之機關或個人發覺其犯罪前
    ，主動坦承有於上開時間、地點為施用第二級毒品之犯行而
    自首，且主動接受裁判，有被告之警詢筆錄（參臺灣地方法
    院檢察署九十八年度毒偵字第一二八四號偵查卷第三頁反面
    ）在卷可按。另證人即本件查獲警員沈民於本院審理時證
    稱：本件是因被告因另案竊盜罪到偵查隊詢問，伊跟被告談
    話間他自己主動談到他有施用毒品，伊經其同意採尿送驗，
    結果呈甲基安非他命陽性反應；是被告主動說出施用品之項
    目、時間及地點，在被告說出之前伊並不知道被告有施用毒
    品等語。足徵被告確係在警員未發現有確切之根據得為合理
    之懷疑前，即主動供述其上開施用第二級毒品犯行，被告係
    對於上開未發覺之罪自首而接受裁判，爰依自首之規定，就
    其上開所犯之罪減輕其刑。爰審酌被告犯罪之動機、目的、
    方法、不知珍惜身體，所生危害，受觀察、勒戒、強制戒治
    之情形，及犯後坦承犯行之態度，非予一段時期之執行難以
    戒除其毒癮等一切情狀，量處如主文所示之刑，並知易科罰
    金之折算標準，以示懲處。
據上論斷，應依刑事訴訟法第二百八十四條之一、第二百九十九
條第一項前段，毒品危害防制條例第十條第二項、第二十三條第
二項，刑法第十一條前段、第六十二條前段、第四十一條第一項
前段，判決如主文。
本案經檢察官陳茂榮到庭執行職務。
中    華    民    國    98    年    7    月     31    日
                  刑事第二庭    法      官  陳秋錦
以上正本證明與原本無異。
如不服本判決應於收受判決後10日內向本院提出上訴書狀，並
應敘述具體理由。其未敘述上訴理由者，應於上訴期間屆滿後
20日內向本院補提理由書(均須按他造當事人之人數附繕本)
「切勿逕送上級法院」。
中    華    民    國    98    年    7    月     31    日
                                書  記  官  張清秀
附錄本案論罪科刑法條全文：
毒品危害防制條例第10條
施用第一級毒品者，處 6 月以上 5 年以下有期徒刑。
施用第二級毒品者，處 3 年以下有期徒刑。


司法院資訊處製作；財團法人民間司法改革基金會備份。
